【裁判字號】    90,上易,4286
【裁判日期】    901231
【裁判案由】    妨害名譽等
【裁判全文】
臺灣高等法院刑事判決                            九十年度上易字第四二八六號
    上  訴  人
    即  自訴人  甲○○
    被      告  乙○○
右上訴人因自訴被告妨害名譽等案件，不服台灣台北地方法院九十年度自字第六０七
號，中華民國九十年十一月十三日第一審判決，提起上訴，本院判決如左：
    主  文
上訴駁回。
    理  由
一、本案經本院審理結果，認第一審判決以自訴人自訴公然侮辱罪、誹謗罪及傷害罪
    部分為告訴乃論之罪，其告訴已逾告訴期間；自訴使公務員登載不實罪部分，該
    罪係非告訴乃論之罪，自訴人於偵查中再提起自訴，違反刑事訴訟法第三百二十
    三條第一項之規定，均不得提起自訴，因而諭知自訴不受理，核無不當，應予維
    持，並引用第一審判決書之理由及證據（如附件）。
二、上訴意旨略以：上訴人於台灣台北地方法院檢察署八十九年度偵字第一五五０二
    號案中，上訴人確於民國（以下同）八十九年十月十三日於該案偵查中追加被告
    乙○○於八十九年九月十四日十六時許在偵查庭中當面公然侮辱、誹謗、傷害等
    情事，此有八十九年十月十三日之聲請傳喚證人及調查證據狀及九十年六月二十
    六日之偵訊筆錄內容可證。此追加部分是於八十九年十月二十三日先向檢察署提
    出告訴，並未逾告訴期間，其後才於九十年八月十五日改為向原審法院提起自訴
    ，均合於刑事訴訟法第二百三十七條第一項、第三百二十三條第一項之規定。又
    台灣台北地方法院檢察署承辦八十九年度偵字第一五五０二號案件，因久未開庭
    ，且偵查不公開，上訴人根本無法得知該案之進度及情況，是以上訴人、就該告
    訴案向原審法院改提出本件自訴。
三、然查，就上訴人即自訴人自訴被告公然侮辱、誹謗、傷害部分，經本院詳閱上訴
    人所指台灣台北地方法院檢察署八十九年度偵字第一五五０二號卷內之八十九年
    十月十三日上訴人聲請傳喚證人及調查證據狀及九十年六月二十六日之偵訊筆錄
    （詳上開偵卷）中，均未指及上訴人追加被告乙○○於八十九年九月十四日十六
    時許在偵查庭中公然侮辱、誹謗、傷害等情事，上訴人上訴指稱確有追加告訴，
    核與事實不符。上訴人於八十九年九月十四日知悉被告對其有公然侮辱、誹謗及
    傷害等情，竟遲至九十年八月十五日始向原審法院提起前開自訴，顯已逾六個月
    之告訴期間。又上訴人自訴被告使公務員登載不實部分，該罪係非告訴乃論之罪
    ，上訴人於前開偵查案中已提出告訴（詳上開偵卷九十年六月二十六日訊問筆錄
    ），依刑事訴訟法第三百二十三條第一項之規定，自不得再行自訴。另上訴人稱
    前開偵查案因久未開庭，上訴人不知案件進行進度，故改提自訴云云，按偵查不
    公開，於法有據，且上訴人告訴被告使公務員登載不實部分既已經檢察官依法開
    始偵查，其於偵查中自不得自提自訴，原審依法為此部分不受理判決，並無不當
    ，上訴人此部分上訴並無理由。原審因而諭知本件自訴不受理，核無不合，上訴
    人猶執前詞提起上訴，核無理由，應予駁回。並不經言詞辯論為之。
據上論斷，應依刑事訴訟法第三百六十八條、第三百七十二條、第三百七十三條，判
決如主文。
中    華    民    國      九十        年      十二      月     三十一   日
                                      臺灣高等法院刑事第四庭
                                          審判長法  官  蔡  永  昌
                                                法  官  徐  昌  錦
                                                法  官  陳  榮  和
右正本證明與原本無異。
不得上訴。
                                                書記官  劉  麗  芬
中    華    民    國      九十一      年        一      月       二     日


司法院資訊處製作；財團法人民間司法改革基金會備份。
